

David **Rubio Benito**

Desarrollador Web / Arquitecto técnico

Fecha Nacimiento: 24-12-1977 Nacionalidad: Española

Localidad: Torrejón de Ardoz

CONOCIMIENTOS

JAVA & SPRING BOOT

80 % HTML / CSS 80 % **JAVASCRIPT** 80 %

ANGULAR / ANGULARJS

MySql, Oracle, Redis Lombok Git, GitHub, GitLab ModelMapper IntelliJ IDEA Open API **Eclipse** TypeScript MS Office 2016 Photoshop

LENGUAJES

Illustrator

ESPAÑOL NATIVO

99 % INGLÉS A2 33 %

DATOS INTERÉS

Carnet de conducir B1 Flexibilidad horaria



PERFIL

Soy desarrollador de software con amplia experiencia en el sector tecnológico, apasionado por la tecnología y la arquitectura. Me especializo en desarrollo backend, sin descuidar el frontend para mantener una visión integral del

Destaco por mi capacidad de trabajo en equipo, mi innovación y mi compromiso en cada proyecto. Siempre estoy en constante aprendizaje y actualización en nuevas tecnologías.

EXPERIENCIA PROFESIONAL

ago. 2018 - actualidad

Desarrollador Web en Iberia S.A. - Babel Sistemas de la Información S.A.

Desarrollando microservicios página web iberia.com Java, Spring MVC, JUnit, Mockito, Docker, Maven, Git, Eclipse, TomCat, Oracle, Jenkins, SonarQube

feb. 2017 - ago. 2018

Desallorrador Web en Banco Inversis S.A. - Grupo Hasten S.A.

Desarrollador aplicación interna.

HTML, CSS3, Bootstrap, Javascript, AngularJS, jQuery, Kendo UI, Adobe Flex, Java, Spring MVC, SpringBoot, CVS, SVN, Eclipse, TomCat, Oracle, OSB, TIBCO, Ibulder.

ene. 2015 - feb. 2017

Desallorrador Software Junior - Move4Talent S.L.

Páginas web con CMS Joomla, HTML, CSS, Javascript, jQuery, PHP. Aplicación TPV, comandero con framework AngularJS.

jul. 2010 - jul. 2011

Responsable producto - Caytco Import S.L.

Instrucciones para la fabricación del producto, control de calidad del producto, acciones correctoras, diseño gráfico y retoque fotográfico.

feb. 2008 - dic. 2009

60 %

AutoCAD 2014

Jefe de Obra - Contratas y Obras Empresa Constructora S.A.

Programación de la obra, mediciones valoradas, certificaciones, solicitud de ofertas, estudios comparativos, propuestas de compras y subcontratos, seguimiento, control y evaluación de especificaciones, plazos de entrega, control de documentación de calidad y seguridad.

nov. 2005 - feb. 2008

Jefe de Producción - Ortiz Construcciones y Proyectos S.A.

Dar apoyo al Jefe de Obra en todo lo relativo a la correcta realización de la obra.

FORMACIÓN

oct. 2012 - jun. 2014

Desarrollo de Aplicaciones Multiplataforma - Instituto Educación Secundaria Barajas

oct. 1996 - jun. 2003

Arquitecto Técnico - Universidad Politécnica de Madrid.

oct. 2011 - mar. 2012

Curso de Diseño Gráfico (Photoshop, Illustrator, InDesing)

Máster Prevención de Riesgos Laborales Especialidad Seguridad en el Trabajo







